臺灣士林地方法院刑事判決　　　　　　　 95年度易字第866號
公　訴　人　臺灣士林地方法院檢察署檢察官
被　　　告　甲○○
上列被告因竊盜案件，經檢察官提起公訴（95年度偵字第8490號
），本院判決如下：
    主  文
甲○○攜帶兇器竊盜，處有期徒刑捌月。扣案之油壓剪壹支沒收
；又攜帶兇器竊盜，處有期徒刑捌月。扣案之油壓剪壹支沒收；
又攜帶兇器竊盜，處有期徒刑捌月。扣案之油壓剪壹支沒收；又
竊盜，處有期徒刑伍月。應執行有期徒刑貳年。扣案之油壓剪壹
支沒收。
    事  實
一、甲○○曾於民國（下同）94年間，因犯竊盜案件，經臺灣台
    北地方法院以94年度易字第1158號判處有期徒刑6月，緩刑3
    年確定；又於95年間因攜帶兇器竊取腳踏車之加重竊盜案件
    ，經臺灣臺北地方法院以95年度易字第1504號判決處有期徒
    刑8 月確定（尚未執行完畢，不構成累犯）。詎猶不知悔改
    ，竟基於意圖為自己不法所有之犯意，分別為如下之犯行：
(一)於95年7 月3 日下午1 時52分許，持其所有客觀上可供兇器
    使用，足以對人之生命、身體產生危害之油壓剪1 支，前往
    台北市士林區捷運芝山站後方腳踏車停車場內，以上開油壓
    剪將丁○○所有停放該處之捷安特變速腳踏車（價值新台幣
    〈下同〉4 千9 百元）之鐵鎖鍊剪斷後，予以竊取得手，並
    將該車騎至芝山公園附近停放，嗣再將之騎至台北市○○區
    ○○街，以5 百元之代價，售予不知情之姓名、年籍不詳之
    人。
(二)於95年7 月3 日下午2 時44分許，持上開油壓剪，前往上開
    腳踏車停車場內，以上開相同方式，將丙○○所有停放該處
    之腳踏車（價值1 千5 百元）之鐵鎖鍊剪斷後，予以竊取得
    手，並將該車騎至台北市○○區○○街，以3 百元之代價，
    售予不知情之姓名、年籍不詳之人。
(三)於95年7 月4 日下午2 時19分許，持上開油壓剪，前往台北
    市大同區捷運圓山站南側腳踏車停車場內，以上開相同方式
    ，將乙○○所有停放該處之捷安特腳踏車（價值2 千5 百元
    ）之鐵鎖鍊剪斷後，予以竊取得手，並將該車騎至台北市○○區○○街，以5 百元之代價，售予不知情之姓名、年籍不
    詳之人。
(四)於95年7 月6 日下午4 時許，在台北市北投區石牌國中側門
    附近，見不詳之人所有之藍色淑女腳踏車1 輛停放上址，且
    未上鎖，遂徒手將該車騎走而予以竊取得手。嗣於同年7 月
    8 日上午11時許，甲○○將上開竊得之腳踏車牽至捷運劍潭
    站南側停車場內，為警當場查獲，並扣得上開油壓剪1支，
    始悉上情。
二、案經丁○○、丙○○、乙○○訴由臺北市政府警察局松山分
    局報告臺灣士林地方法院檢察署檢察官偵查起訴。
    理  由
一、按被告以外之人於審判外之言詞或書面陳述，除法律有規定
    者外，不得作為證據；又被告以外之人於審判外之陳述，雖
    不符合同法第159條之1至第159條之4之規定，但經當事人於
    審判程序同意作為證據，法院審酌該言詞陳述或書面陳述作
    成時之情況，認為適當者，亦得為證據。當事人、代理人或
    辯護人於法院調查證據時，知有第159條第1項不得為證據之
    情形，而未於言詞辯論終結前聲明異議者，視為有前項之同
    意，刑事訴訟法第159條第1項及第159條之5分別定有明文。
    查本判決下列所引用之各該被告以外之人於審判外之陳述（
    包含書面陳述），雖屬傳聞證據，惟當事人於本院準備程序
    及審判期日中均表示同意作為證據方法而不予爭執，且迄至
    言詞辯論終結前亦未再聲明異議，本院審酌上開證據資料製
    作時之情況，尚無違法不當及證明力明顯過低之瑕疵，亦認
    為以之作為證據應屬適當，故揆諸前開規定，爰逕依刑事訴
    訟法第159 條之5 規定，認前揭證據資料均有證據能力。
二、上揭時、地竊盜之犯罪事實，業據被告甲○○於本院審理中
    坦承不諱，核與告訴人丁○○（見偵卷第14頁至第15頁）、
    丙○○（見偵卷第17頁至第18頁）於警詢時之指訴、告訴人
    即證人乙○○於警詢（見偵卷第20頁至第21頁）、本院審理
    時之證述（見本院95年11月7 日審判筆錄）情節相符，並有
    台北市政府警察局捷運警察隊出具之贓物認領保管單1 紙（
    附於偵卷第28頁）、贓物照片3 幀（附於偵卷第29頁至第31
    頁）、捷運站監視錄影光碟2 片及翻拍照片8 幀（附於偵卷
    第33頁至第39頁）在卷可稽，此外，復有被告自承其所有並
    持以行竊所用之油壓剪1 支扣案可佐；又經本院於95年9 月
    19日當庭勘驗扣案之芝山捷運站光碟，勘驗結果為：「一、
    於95 年7月3 日13時51分08秒，有1 名男子在芝山捷運站站
    外腳踏車停車場徘徊，於13時51分48秒在一腳踏車旁，自背
    包取出油壓剪l 支，將其中l 輛腳踏車的鎖鏈剪斷，於13時
    52分20秒騎走該腳踏車。二、於95年7 月3 日14時43分14秒
    ，該男子在芝山捷運站站外腳踏車停車場徘徊，於14時44分
    07秒在一腳踏車旁，自背包取出油壓剪l 支，將其中1 輛腳
    踏車的鎖鏈剪斷，於14時44分l9秒騎走該腳踏車。三、該光
    碟所攝之竊賊無法看出臉部的容貌，但髮型、體型與偵卷31
    頁被告為警查獲時所拍攝照片之髮型、體型相似，另該竊賊
    所背包之顏色、款式與偵卷第27頁被告為警查獲時所背之背
    包相似。」；勘驗扣案之圓山捷運站南側腳踏車停車場光碟
    ，勘驗結果為：「一、於95年7 月4 日14時14分l9秒，該男
    子在圓山捷運站南側腳踏車停車場徘徊，於14時l9分24秒在
    一腳踏車旁，手伸入背包做取物狀，但看不出所取之物為何
    ，後將其中1 輛腳踏車的鎖鏈放入背包，於14時l9分41秒騎
    走該腳踏車。二、該光碟所攝之竊賊無法看出臉部的容貌，
    但是髮型、體型與偵卷31頁被告為警查獲時所拍攝照片之髮
    型、體型相似，另該竊賊所背包之顏色、款式與偵卷第27頁
    被告為警查獲時所背之背包相似。」，有本院95年9 月19日
    準備程序筆錄附卷足憑，且而該錄影帶內容亦為被告所是認
    ，雖上開扣案圓山捷運站南側腳踏車停車場光碟中，無從認
    定被告自背包取出之物為何，然訊據證人乙○○於本院審理
    中具結證稱：其腳踏車之後輪有上鎖，該鎖係以塑膠包覆之
    鋼線鎖（見本院95年11月7 日審判筆錄第4 頁）等語，是證
    人乙○○之腳踏車鎖鏈既係鋼線製，非油壓剪等利器剪斷，
    實無法竊取，參以被告亦自承係以油壓剪剪斷鐵鎖鏈之方式
    竊取該腳踏車，應認被告自背包取出之物應為油壓剪無誤，
    從而，被告確有持油壓剪將上開腳踏車之鐵鎖鍊剪斷後，再
    將腳踏車騎走而予以竊取得手之事實，堪以認定。至於事實
    欄一、（四）所載之犯罪事實，雖因未查悉被害人而無人出
    面指訴被竊，然觀之卷附照片，可見該腳踏車之外觀新穎、
    乾淨，並無損壞情狀，甚至部分車身外覆之塑膠套尚未拆除
    ，顯見應非他人棄置之物品，核與被告供稱：該部藍色腳踏
    車沒有上鎖，但應該也不是人家丟掉不要的等語相符（見本
    院96年4 月11日審判筆錄第4 頁），應認上開藍色淑女腳踏
    車尚在某不詳人之保管使用中而遭被告竊取無訛，綜上，足
    徵被告之自白與事實相符，本案事證明確，被告犯行堪以認
    定，應予論科。
三、按刑法第321 條第1 項第3 款之攜帶兇器竊盜罪，係以行為
    人攜帶兇器竊盜為其加重條件，此所謂兇器，其種類並無限
    制，凡客觀上足對人之生命、身體、安全構成威脅，具有危
    險性之兇器均屬之，且祇須行竊時攜帶此種具有危險性之兇
    器為已足，並不以攜帶之初有行兇之意圖為必要，有最高法
    院79年度臺上字第5253號判例意旨可參。查扣案之油壓剪係
    金屬製品，質硬而型尖，自屬堅硬無比之利器，如用於行兇
    ，依一般社會通念，足以危害他人生命、身體之安全，而具
    有危險性，自屬兇器無訛。故核被告甲○○就犯罪事實欄一
    、（一）至（三）部分，係犯刑法第321 第1 項第3 款之攜
    帶兇器加重竊盜罪；就犯罪事實欄一、（四）部分，係犯同
    法第320 條第1 項之普通竊盜罪，公訴人認被告此部分係犯
    同法第321 條第1 項之加重竊盜罪，容有誤會，惟此基本社
    會事實相同，本院自得變更起訴法條如上，至蒞庭實施公訴
    檢察官於本院言詞辯論終結後所提之論告書雖載明此部分係
    犯刑法第320 條第1 項之竊盜罪，然其於本院調查、審理時
    未為此項陳述，自難認已更正，是本院仍應變更起訴法條，
    附此敘明。被告所犯前開4 罪，犯意個別，行為互殊，應予
    分論併罰。爰審酌被告素行不佳，前因攜帶兇器竊取腳踏車
    之加重竊盜犯行，經臺灣臺北地方法院以95年度易字第1504
    號判決處有期徒刑8 月確定，有該院判決書1 份在卷可參，
    猶再犯本案，雖其竊取腳踏車之價值雖非高，然本案有關於
    攜帶兇器加重竊盜之刑度，自不宜低於前案，以免予人愈犯
    則刑度愈輕之誤解，而輕啟犯行，且攜帶兇器行竊，對他人
    生命、身體安全危害非輕，另審酌其犯後坦承犯行之態度等
    一切情狀，分別量處如主文所示之刑，並定其執行刑，以示
    懲儆。扣案之油壓剪1 支係被告所有，且供被告竊取上開事
    實欄一、（一）至（三）3 部腳踏車所用之物等情，業據被
    告供承在卷（見本院96年4 月11日審判筆錄第4 頁），爰依
    刑法第38條第1 項第2 款規定併予宣告沒收。至公訴人具體
    求處有期徒刑2 年8 月，尚嫌過重，本院認上開刑度已資令
    其警惕，附此敘明。
據上論斷，應依刑事訴訟法第299條第1項前段、第300條，刑法
第320條第1項、第321條第1項第3款、第38條第1項第2款、第51
條第5款，刑法施行法第1條之1，判決如主文。
本案經檢察官方祥鴻到庭執行職務。
中　　華　　民　　國　　96　　年　　4 　　月　　25　　日
                  刑事第五庭審判長法  官  周政達
                                  法  官  汪梅芬
                                  法  官  楊迺伶
以上正本證明與原本無異。
如不服本判決，應於判決送達後10日內，向本院提出上訴狀。
                                  書記官  陳淑琪
中　　華　　民　　國　　96　　年　　4 　　月　　25　　日
附錄本案科刑論罪之法條：
刑法第320 條第1 項
意圖為自己或第三人不法之所有，而竊取他人之動產者，為竊盜
罪，處5 年以下有期徒刑、拘役或5 百元以下罰金。
刑法第321 條第1項
犯竊盜罪而有左列情形之一者，處6 月以上、5 年以下有期徒刑
：
一  於夜間侵入住宅或有人居住之建築物、船艦或隱匿其內而犯
之者。
二  毀越門扇、牆垣或其他安全設備而犯之者。
三  攜帶兇器而犯之者。
四  結夥三人以上而犯之者。
五  乘火災、水災或其他災害之際而犯之者。
六  在車站或埠頭而犯之者。
